# 房地产公司老办公楼动迁，以房换房，如何账务处理

提问人：midtec 时间：2010-05-22 22:08:29
A房地产公司，有一办公楼现在动迁了，账面原值 500 万，累计折旧 300 万。 现在动迁，还给新的房产，有签订协议。企业执行 2001年版的《企业会计制度》 请问一下：新房产如何入账（1.是做固定资产清理后转为新的房产的入账成本 200 万元。（动迁是以房换房，不涉及现金） 2.按照协议价格入账，如 800 万元，借记固定资产，贷记资本公积，原大楼净值作营业外支出上述第二种账务处理方式我们认为有点玄，麻烦版主答复，谢谢

回答人：chenyiwei
回复 楼主 midtec 的帖子需要明确的一个问题是：收回旧房和取得新房是否在同一个协议中列明？新房是否直接由动迁单位拨付，不是本企业自行到市场上购买？ 如果是，则因为执行的是 2001 年版的《企业会计制度》，则应根据《企业会计准则——非货币性交易》规定，以换出资产的账面价值与相关税费之和作为换入资产（新房产）的入账价值。

回答人：chenyiwei
回复 藤椅 midtec 的帖子我理解应是这样.